【裁判字號】    99,消債清,64
【裁判日期】    990430
【裁判案由】    清算
【裁判全文】
臺灣桃園地方法院民事裁定            99年度消債清字第64號
聲  請  人
即債務人    甲○○
上列當事人因消費者債務清理事件聲請清算，本院裁定如下：
    主  文
債務人甲○○自中華民國九十九年四月三十日十七時起開始清算
程序，並同時終止清算程序。
    理  由
一、按法院開始清算程序之裁定，應載明其年、月、日、時，並
    即時發生效力；債務人之財產不敷清償清算程序之費用時，
    法院應裁定開始清算程序，並同時終止清算程序，消費者債
    務清理條例（下稱本條例）第83條第1 項、第85條第1 項分
    別定有明文。
二、聲請意旨略以：聲請人有不能清償債務情事，曾依「中華民
    國銀行公會會員辦理消費金融案件無擔保債務協商機制」達
    成共同協商債務清償方案，其協商條件為利率0 ，分80期清
    償，每月清償金額為新臺幣（下同）約25,234元，當時聲請
    人每月薪資約2 萬元左右，顯已不足以維持最低生活標準，
    只好四處借錢支付分期款。又聲請人目前因失業每月收入不
    穩定，約僅有8、9千元，顯然無法清償協商應繳金額，客觀
    上有不可歸責於已之事由，致履行顯有重大困難。又聲請人
    無擔保或無優先權之債務總額未逾1,200 萬元，復未經法院
    裁定開始清算程序或宣告破產，爰依法聲請更生等語。
三、查，本件債務人主張其有不能清償債務情事而向本院聲請更
    生，經本院98年度消債更字第233 號裁定債務人自民國98年
    8 月3 日上午10時起開始更生程序，並經本院98年度司執消
    債更字第204 號進行更生程序，惟債務人於99年1 月18日所
    提之更生方案為8 年總清償金額為新臺幣（下同）192,000
    元，清償成數僅為6.67% ，且有逾半數無擔保及無優先權之
    債權人表示不同意更生方案，故債務人之更生方案未能依本
    條例第60條之規定獲得債權人會議可決。再者，因債務人清
    償成數僅為6.67% ，清償成數過低，且債務人所提之更生方
    案中其主要收入來源係臨時清潔工，每月薪資8,500 元，此
    是否屬於本條例第64條所稱之「薪資、執行業務所得或其他
    固定收入」亦有可疑，故本院亦無從依本條例第64條規定依
    債務人之聲請或依職權以裁定認可更生方案。準此，債務人
    之更生方案既未依本條例第59條、第60條及第64條規定經債
    權人會議可決及本院裁定認可時，則依本條例第61條規定本
    院自應以裁定開始清算程序。次查，債務人本人名下無任何
    財產，且其95年、96年之年收入均為0 元，業經本院依職權
    調取其94年至96年度之稅務電子閘門財產所得調件明細表在
    卷可稽（見本院98年度消債更字第233 號更生事件卷宗第99
    頁至第101 頁），堪信屬實。再參酌本件清算程序之規模，
    堪認債務人之財產應不敷清償清算程序之費用，爰依首揭本
    條例第85條第1 項規定裁定開始本件清算程序，並同時終止
    清算程序。
四、爰依本條例第83條第1 項、第85條第1 項規定，裁定如主文
    。
中    華    民    國    99    年    4     月    30    日
              民事第三庭    法      官  黃漢權
上為正本係照原本作成
開始清算程序之裁定不得抗告，如不服同時終止清算程序之裁定
，應於裁定送達後10日內，以書狀向本院提出抗告，並繳納抗告
費新臺幣1千元。
中    華    民    國    99    年    4     月    30    日
                            書  記  官  郭玉芬

司法院資訊處製作；財團法人民間司法改革基金會備份。
